【裁判字號】    99,撤緩,59
【裁判日期】    990618
【裁判案由】    聲請撤銷緩刑
【裁判全文】
臺灣花蓮地方法院刑事裁定              99年度撤緩字第59號
聲  請  人  臺灣花蓮地方法院檢察署檢察官
受  刑  人
即  被  告  丙○○
            乙○○
上列聲請人因受刑人即被告二人違反證券交易法案件，聲請撤銷
緩刑之宣告（99年度執聲字第280號），本院裁定如下：
    主  文
丙○○、乙○○之緩刑宣告均撤銷。
    理  由
一、聲請意旨略稱：受刑人即被告丙○○、乙○○前因違反證券
    交易法案件，經本院於民國98年2月5日，以98年度易第 501
    號判決就被告丙○○部分判處有期徒刑7月，緩刑3年，並應
    於判決確定後1 年內，向花蓮縣政府收入總存款戶（即花蓮
    縣政府公庫）支付新臺幣（下同）100 萬元，就被告乙○○
    部分，已判處有期徒刑5月，緩刑2年，並應於判決確定後 1
    年內，向花蓮縣政府收入總存款戶（即花蓮縣政府公庫）支
    付10萬元在案，並經臺灣高等法院花蓮分院於98年5月14 日
    ，以98年度金上易字第1 號判決駁回其等上訴而告確定。經
    臺灣花蓮地方法院檢察署即以98年6月19日甲○家庚98 執緩
    118字第09741號、097429號二函分別函請受刑人2 人均應於
    99年5月13 日前，依上開確定判決所示向花蓮縣政府收入總
    存款戶（即花蓮縣政府公庫）支付款項並將收據送交該署，
    然受刑人逾該履行期均仍未履行；是核受刑人2 人所為，均
    已合於刑法第75條之1第1項第4 款所定撤銷緩刑宣告之原因
    ，爰依刑事訴訟法第476 條規定，聲請撤銷緩刑宣告等語。
二、按緩刑之宣告應撤銷者，由受刑人所在地或其最後住所地之
    地方法院檢察官聲請該法院裁定之。刑事訴訟法第476 條定
    有明文。其次，緩刑制度設計之本旨，除可避免執行短期自
    由刑之流弊外，主要目的係在獎勵惡性較輕者使其遷善，而
    經宣告緩刑後，若有具體事證足認受宣告者並不因此有改過
    遷善之意，即不宜給予緩刑之寬典，乃另有撤銷緩刑宣告制
    度。又受緩刑之宣告而違反刑法第74條第2項第1款至第8 款
    所定負擔情節重大者，足認原宣告之緩刑難收其預期效果，
    而有執行刑罰之必要者，得撤銷其宣告，刑法第75條之1第1
    項第4 款固有明文規定。惟考其立法意旨略以：修正條文第
    74條第2 項增列法院於緩刑期間內，得命犯罪行為人於緩刑
    期內應遵守之事項（例如向被害人支付相當數額、向公庫支
    付一定之金額、接受精神、心理輔導、提供義務勞務或其他
    為預防再犯之事項），明定違反該條所定事項情節重大者，
    得撤銷其緩刑宣告，以期週延，且本條採用裁量撤銷主義，
    賦與法院撤銷與否之權限，實質要件即以「足認原宣告之緩
    刑難收其預期效果，而有執行刑罰之必要」，供作審認之標
    準。至於所謂「情節重大」，係指：受判決人顯有履行負擔
    之可能，而隱匿或處分其財產、故意不履行、無正當事由拒
    絕履行或顯有逃匿之虞等情事而言。準此，上揭「得」撤銷
    緩刑之情形，法官應依職權本於合目的性之裁量，妥適審酌
    被告於緩刑期間內違反應遵守事項之情節是否重大，是否已
    難收其預期之效果，而確有執行刑罰之必要，此與刑法第75
    條第1項所定2款要件，有一具備，即毋庸再行審酌其他情狀
    ，應逕予撤銷緩刑之情形不同。
三、經查：受刑人即被告2 人前因違反證券交易法案件，經本院
    於民國98年2月5日，以98年度易第501 號判決就丙○○部分
    判處有期徒刑7月，緩刑3年，並應於判決確定後1 年內，向
    花蓮縣政府收入總存款戶（即花蓮縣政府公庫）支付新臺幣
    （下同）100萬元，就乙○○部分，則判處有期徒刑5月，緩
    刑2年，並應於判決確定後1年內，向花蓮縣政府收入總存款
    戶（即花蓮縣政府公庫）支付10萬元在案，並經臺灣高等法
    院花蓮分院於98年5月14日，以98年度金上易字第1號判決駁
    回其等上訴而告確定。聲請人嗣即分別製發聲請意旨所示二
    函文通知受刑人2 人務必依限履行，逾期將聲請撤銷緩刑；
    惟受刑人2 人屆期仍均未履行，受刑人丙○○則具狀聲請同
    意延緩二個月，待籌措資金完畢，定會於時限內繳納云云。
    經聲請人傳喚其等應於99年6月3日到署說明，並於進行單內
    批示待確認有收到判決後，即准受刑人丙○○於應訊後二月
    內繳清等語；然受刑人丙○○屆時無故未到，受刑人乙○○
    則表明並未支付，希望可以撤銷伊緩刑，直接執行本刑有期
    徒刑5月，易科罰金1次繳完等情，有上開二判決書、臺灣高
    等法院被告前案紀錄表、該署上開二函文、99年5月18 日執
    行案件進行單、受刑人丙○○之傳票送達證書，以及受刑人
    99年6月3日報到筆錄各1份可稽，足認受刑人2人因上開案件
    經判處罪刑，並諭知向公庫支付一定金額之附條件緩刑確定
    後，均未依限履行，受刑人乙○○於應訊時已表明不欲支付
    而拒絕履行，受刑人丙○○則無故未到案說明，其等迄今仍
    未履行上開確定判決就緩刑所附之條件，應屬無疑，且受刑
    人丙○○應履行之支付款項，又係其於本院審理時陳明願意
    繳交之數額，其所指經濟不景氣，失業多時，無資力可繳納
    云云，並非正當理由，於具狀聲請檢察官予以二個月延緩期
    間後，復無故未到案說明，是該無法履行之理由殊難認為正
    當，更有心存僥倖，藉詞拖延之嫌，而有可議之處，其等違
    反本院就緩刑所附條件之情節，自屬重大。互核勾稽上情以
    觀，堪認上開確定判決所為之緩刑之宣告，已難收其預期效
    果。從而，首開聲請，核與刑法第75條之1第1項第4 款規定
    相符，應予准許。
四、爰依刑事訴訟法第476條，裁定如主文。
中    華    民    國    99    年    6     月    18    日
                  刑事第四庭    法  官  黃鴻達
上列正本證明與原本無異。
如對本裁定不服，應於送達後5 日內，向本院提出抗告狀（應抄
附繕本）。
中    華    民    國    99    年    6     月    21    日
                                書記官

司法院資訊處製作；財團法人民間司法改革基金會備份。
